【裁判字號】    91,簡上,7
【裁判日期】    920305
【裁判案由】    竊盜
【裁判全文】
臺灣苗栗地方法院刑事判決                            九十一年度簡上字第七號
    上 訴人 即
    被      告  乙○○
                丙○○
右上訴人因竊盜案件，不服本院苗栗簡易庭九十年度苗簡字第六三二號中華民國九十
年十二月十四日第一審簡易判決（聲請案號：台灣苗栗地方法院檢察署九十年度偵字
第四○六六號），提起上訴，本院判決如左：
    主  文
上訴駁回。
    事實及理由
一、本案經本院審理結果，認第一審簡易判決認事用法及量刑均無不當，應予維持，
    並引用第一審判決書記載之事實、證據及理由（如附件）。
二、上訴意旨略以：上訴人即被告等所拿取之西瓜，確係被害人甲○○認為不好的且
    放置在木屋外之人行道樹下，被告等以為那是壞的、是人家不要的，所以才去搬
    拿，並無竊盜之犯意云云。
三、經查：
  （一）被告等二人於遭警查獲後，先後於警訊及偵查中，均承認有竊盜西瓜之犯行
        ，且被告等二人不論係在警訊中或於偵查中被問及：係何人提議偷竊？被告
        乙○○均答稱：「我」；被告丙○○亦均答稱：「乙○○」。此分別有警訊
        及偵查筆錄附在偵查卷可查，對照被告等二人供詞一致，再參以卷附西瓜之
        照片並非不好，渠等獲案之初之自白應屬客觀可採。
  （二）另觀之被害人甲○○之警訊筆錄內容，除一再指陳其所有之西瓜遭竊之情節
        外，並未提及該遭被告二人竊走之西瓜係拋棄不要的，此有被害人甲○○之
        警訊筆錄在卷可佐，是被告等二人陳稱西瓜係被害人不要的云云，即與事實
        不合，無足憑採。
  （三）而被告二人行竊西瓜後，如何遭警查獲之過程，亦據證人即本案查獲之警員
        丁○○於本院九十一年十月三日審理時，到庭證述甚詳，有本院訊問筆錄在
        卷可按。
  （四）再查，被告等二人於竊取上述西瓜時，時屬凌晨三時四十五分許，為一般人
        深睡之時，被害人並未在場，此為被告等二人所一致供承，是渠等二人於搬
        取上述西瓜時，並未經有所有權之被害人同意亦明，則被告二人之擅自「拿
        取」西瓜之行為，自屬竊盜行為。縱如被告等所云被害人於警局曾陳稱，被
        告二人所拿取之西瓜係不要的等語，亦僅係被害人事後拋棄所有權或願意原
        諒被告二人之舉，並不能因之否定被告二人既已成立之竊盜行為。
  （五）被告等二人另辯稱該等西瓜係壞的，係被害人不要的等云，並於本院審理時
        更陳稱欲拿回去餵豬云云，然查被告等於警訊及偵查中從未提及餵豬之事，
        事實果真如被告所言，均係壞西瓜，被告等二人何必於三更半夜大費周章搬
        運一些連豬都不見得欲食用之壞西瓜，所辯與常情背離甚多，核屬事後杜撰
        卸責之詞，均無足採信。
        此外，復有被害人甲○○贓物認領保管單及查獲之現場相片數幀在卷可佐。
        被告等犯罪事證明確，二人之犯行，均洵堪認定。
四、核被告乙○○、丙○○二人所為，均係犯刑法第三百二十條第一項之竊盜罪。原
    審審酌被告乙○○、丙○○之素行、犯罪動機及犯罪所生之危害等情狀，分別量
    處被告乙○○有期徒刑三月，如易科罰金以參佰元折壹日；被告丙○○有期徒刑
    二月，如易科罰金以參佰元折壹日，緩刑二年，尚稱妥適並無違法或不當，本件
    上訴並無理由，應予駁回，爰判決如主文。
五、據上論斷，應依刑事訴訟法第四百五十五條之一第三項、第三百七十三條、第三
    百六十八條，判決如主文。
本案經檢察官張文傑到庭執行職務。
中    華    民    國    九十二      年      三       月      五       日
                                 台灣苗栗地方法院刑事第一庭
                                     審判長法  官  陳  鴻  斌
                                           法  官  柳  章  峰
                                           法  官  林  誌  誠
右正本證明與原本無異。
本件不得上訴。
                                           書記官  李  達  成
中    華    民    國    九十二      年      三       月      五       日


司法院資訊處製作；財團法人民間司法改革基金會備份。
